【裁判字號】    89,訴,1087
【裁判日期】    891128
【裁判案由】    清償借款
【裁判全文】
臺灣屏東地方法院民事判決  八十九年度訴一○八七字
    原      告  高雄區中小企業銀行股份有限公司
    法定代理人  丙○○
    訴訟代理人  丁○○
  （送達代收人  乙○○
    被      告  甲○○
                              .
                              .
右當事人間請求清償借款事件，本院判決如左：
    主    文
被告應給付原告新台幣貳佰壹拾陸萬參仟伍佰參拾伍元整及自民國八十九年四月十一
日起至清償日止按年息百分之九、七五計算之利息，及逾期在六個月以內者，按上開
利率百分之十，逾期超過六個月者，按上開利率百分之二十計算之違約金。
訴訟費用由被告負擔。
本判決於原告以新台幣柒拾貳萬元供擔保後，得假執行。
    事    實
甲、原告方面：
一、聲明：求為判決除假執行擔保金額外，如主文所示。
二、陳述略稱：
    被告甲○○於民國八十七年六月十日向原告銀行借款新台幣（下同）貳佰參拾萬
    元整，並訂立借據及授信約定書為憑，約定民國一○二年六月十日清償。利息按
    年息百分之九、七五計付，約定於每月十日繳本息乙次，如未按期繳本息時，被
    告即喪失期限之利益，應立即將所借之本金及利息償還，並應給付逾期在六個月
    以內者，按上開利率加計百分之十，逾期超過六個月者其超逾六個月部份，按上
    開利率加計百分之二十計算之違約金。詎被告自民國八十九年四月十一日以後即
    未再繳本息，迭經催討均置若罔聞，依上述約定被告應即將借款、利息及違約金
    一併清償。另債務人異議答辯於八十九年四月十二日繳納本息違約金計二八、九
    一一元其確實情形是繳納八十八年十二月十日至八十九年一月十日之本息違約金
    、八十九年六月二十八日繳納本息違約金計四九、○六○元其確實情形是繳納八
    十九年一月十日至八十九年三月十日之本息違約金之一部份、八十九年八月三 十
    日繳納本息違約金計二八、二七○元及四、六○○元其確實情形是繳納八十九年
    三月十日至八十九年四月十日之本息違約金及補繳八十九年六月二十八日未繳清
    之差額 (上述債務人異議答辯是債務人誤以為繳納日期為訖息日期，與事實有誤
    ) 為此狀請鈞院鑒核，賜准判決如原告訴之聲明，實感德便。
三、證據：提出借據約定書影本乙份、 帳卡影本乙份、戶籍謄本等為證。
乙、被告方面：
一、聲明：請求判決駁回原告之訴及其假執行之聲請，訴訟費用由原告負擔。
二、陳述略稱：
    對原告提出之借據、約定書之真正不爭執，八十九年三月底因原告銀行之催討，
    被告即自四月至八月間極力償還舊欠，並得原告銀行承辦人員同意延期，未限定
    何時繳還全部舊欠，如同年六月二十八日繳納本息違約金共計四萬零六十元，又
    於同年八月三十日繳款收據上載明滯納金係自四月十日起至八月三十日止共一百
    四十二日，則無異雙重處罰，且原告銀行當時承辦人員既允許被告延期償還，卻
    於本訴一併請求償還全部本息，被告僅遲延繳納本息數月，原告銀行卻將全數追
    償實不合理云云置辯。
三、證據：提出存摺影本、收據影本各一件為證。
    理    由
甲、本件原告起訴主張前揭事實，業據其提出兩造不爭執真正之借據約定書影本乙份
    、帳卡影本乙份、戶籍謄本等為證，被告對借據、約定書之真正不爭執，惟以八
    十九年三月底因原告銀行之催討，被告即自四月至八月間極力償還舊欠，並得原
    告銀行承辦人員同意延期，未限定何時繳還全部舊欠，如同年六月二十八日繳納
    本息違約金共計四萬零六十元，又於同年八月三十日繳款收據上載明滯納金係自
    四月十日起至八月三十日止共一百四十二日，則無異雙重處罰，且原告銀行當時
    承辦人員既允許被告延期償還，卻於本訴一併請求償還全部本息，被告僅遲延繳
    納本息數月，原告銀行卻將全數追償實不合理云云置辯。惟查依原告提出之放款
    帳卡所示債務人異議答辯於八十九年四月十二日繳納本息違約金計二八、九一一
    元其確實情形是繳納八十八年十二月十日至八十九年一月十日之本息違約金、八
    十九年六月二十八日繳納本息違約金計四九、○六○元其確實情形是繳納八十九
    年一月十日至八十九年三月十日之本息違約金之一部份、八十九年八月三十日繳
    納本息違約金計二八、二七○元及四、六○○元其確實情形是繳納八十九年三月
    十日至八十九年四月十日之本息違約金及補繳八十九年六月二十八日未繳清之差
    額，被告異議答辯是被告誤以為繳納日期為訖息日期，與事實有誤，再則被告所
    辯原告承辦人員同意被告延期云云，為原告否認，被告亦未能舉證以實其說，被
    告所辯即無可採，則依兩造借據第六條及授信約定書第四條規定借款人逾期未償
    還本息，即喪失期限利益，視為全部到期，從而原告請求全部到期之金額即有理
    由，被告所辯洵無可採，原告主張堪信為真實。
乙、從而，原告依消費借貸契約請求被告給付貳佰壹拾陸萬參仟伍佰參拾伍元整及自
    民國八十九年四月十一日起至清償日止按年息百分之九、七五計算之利息，及逾
    期在六個月以內者，按上開利率百分之十，逾期超過六個月者，按上開利率百分
    之二十計算之違約金，為有理由，應予准許。
丙、假執行之宣告：原告陳明願供擔保，請求宣告假執行，核無不合，茲酌定擔保金
    額，予以准許。
丁、結論：
    本件原告之訴為有理由，依民事訴訟法、第七十八條、第三百九十條第二項，判
    決如主文。
中      華      民      國    八十九    年    十一    月    二十八    日
                                    臺灣屏東地方法院民事第一庭
~B法      官  李芳南
右為正本係照原本作成。
如對本判決上訴，須於判決送達後廿日內向本院提出上訴狀。
~B法院書記官  許水生
中      華      民      國    八十九    年    十一    月    二十八    日


司法院資訊處製作；財團法人民間司法改革基金會備份。
